【裁判字號】    99,易,136
【裁判日期】    990421
【裁判案由】    竊盜
【裁判全文】
臺灣基隆地方法院刑事判決               99年度易字第136號
公  訴  人  臺灣基隆地方法院檢察署檢察官
被      告  丙○○
上列被告因竊盜案件，經檢察官提起公訴（99年度偵字第1435號
），被告並於準備程序進行中為有罪之陳述，本院乃裁定以簡式
審判程序進行審理，並判決如下：
    主  文
丙○○踰越牆垣及安全設備，於夜間侵入住宅竊盜，累犯，處有
期徒刑捌月。
    事  實
一、前案紀錄：
    丙○○前分別因(甲)犯竊盜案件，經本院於民國96年4 月18日
    ，以96年度基簡字第443 號判決有期徒刑三月、三月，應執
    行有期徒刑四月確定；(乙)違反毒品危害防制條例案件，經本
    院於96年5 月16日，以96年度訴字第297 號判決有期徒刑十
    月確定；(丙)犯竊盜案件，經本院於96年6 月13日，以96年度
    基簡字第680 號判決有期徒刑四月確定；(丁)違反毒品危害防
    制條例案件，經本院於96年8 月10日，以96年度易字第466
    號判決有期徒刑四月確定。所犯(甲)(乙)二案，嗣經依法減刑、
    定刑為有期徒刑七月（本院96年度聲減字第924 、1480號裁
    定），再與所犯(丙)(丁)二案依序發監，迨97年9 月26日始經假
    釋出監，97年11月14日保護管束期滿而未經撤銷，其未執行
    之刑，以已執行論（構成累犯）。
二、本案事實：
    99年3 月13日凌晨3 時左右，丙○○自其住處外出而途經基
    隆市○○路191 巷28號附近，適抬頭張望而悉28號3 樓（以
    下簡稱「詹宅」）住戶疏未關攏其前陽臺（客廳）氣窗，復
    見斯時四下無人暨其前陽臺未經加裝鐵欄杆等防閑設施，乃
    萌生為自己不法所有之意圖暨竊盜他人財物之犯意，趁屋主
    甲○○猶熟睡未醒之機會，逕自翻越南榮路191 巷28號公寓
    外部鐵柵欄，俾侵入其樓梯間範圍而直接步抵3 樓，繼而自
    該處之樓梯間窗戶攀爬而出，直接翻越「詹宅」前陽臺之牆
    垣以侵入其前陽臺之範圍，再自其未經關攏之前陽臺（客廳
    ）氣窗越入其建物內部，徒手將甲○○置放在房間床頭櫃上
    之行動電話3 支（廠牌分別為LG、G-PLUS、ELIYA ）及其置
    放於床旁矮櫃上之提包1 只（內有身分證、健保卡、重大傷
    病卡、殘障手冊、郵局金融卡、合作金庫金融卡及新臺幣【
    下同】4,000 元至5,000 元不等之現金）置於自己實力支配
    之下；丙○○藉由上開方式踰越牆垣及安全設備、於夜間侵
    入住宅竊盜得手後，旋逕自由內開啟「詹宅」大門離開現場
    ，並依序將上揭竊盜所得現款持往他處花用一空、將上開EL
    IYA 行動電話1 支出借予姓名年籍不詳之成年友人換插自己
    晶片卡恃以撥接通話、將其餘2 支行動電話（廠牌分別為LG
    、G-PLUS）持往自己住處藏放；至上開提包1 只暨其內放置
    之身分證、健保卡、重大傷病卡、殘障手冊、郵局金融卡、
    合作金庫金融卡等物，則悉經丙○○隨手棄置於基隆市廟口
    一帶而告滅失。嗣甲○○一覺醒來，赫見其財物不翼而飛，
    遂即報警查辦；茲以員警獲報後，清查其轄區竊盜慣犯資料
    而認丙○○涉案情節重大，遂於同日上午11時左右，親往丙
    ○○住處即基隆市○○區○○路223 巷14之1 號探其口風，
    並經丙○○同意而搜索上址，乃果在丙○○住處起獲上揭行
    動電話2 支（廠牌分別為LG、G-PLUS）；至此，丙○○方對
    員警坦承犯案並供上情。
三、案經基隆市警察局第一分局移送臺灣基隆地方法院檢察署檢
    察官偵查起訴。
    理  由
一、法院組織之說明
    查刑事訴訟法第二百八十四條之一：「除簡式審判程式、簡
    易程式及第三百七十六條第一款、第二款所列之罪之案件外
    ，第一審應行合議審判。」業於本案繫屬以前經公佈施行。
    兼以本案起訴罪名，核與刑事訴訟法第三百七十六條第一款
    、第二款之規定相符，是其當有首開規定之適用，即其法院
    組織應為獨任審判無誤。
二、本案之審判程序
    本案被告丙○○所犯者，非為死刑、無期徒刑、最輕本刑為
    三年以上有期徒刑之罪或高等法院管轄之第一審案件；兼以
    被告業於準備程序進行中，就被訴事實為有罪之陳述，本院
    乃告知其簡式審判程序之旨，並於聽取公訴人及被告之意見
    後，依刑事訴訟法第二百七十三條之一第一項規定，裁定改
    行簡式審判程序。準此，本案當亦有刑事訴訟法第一百五十
    九條第二項前段，「不受傳聞證據法則拘束」之例外性規定
    之適用。
三、本案事實之認定
    上開事實業據被告丙○○於本院審理時坦承不諱，並經證人
    即被害人甲○○於警詢中證述無誤，且有基隆市警察局第一
    分局搜索扣押筆錄暨扣押物品目錄表、贓物認領保管單各1
    份在卷可佐。綜上，堪認被告於本院審理時之任意性自白，
    與事實相符，可以採信。從而，本案事證明確，被告如本判
    決事實欄所載之竊盜犯行，堪可認定，應依法論科。
四、論罪科刑
    核被告如本判決事實欄二之所為，係犯刑法第三百二十一條
    第一項第一款、第二款之踰越牆垣及安全設備，於夜間侵入
    住宅加重竊盜罪。查被告前有如本判決事實欄一所載犯罪科
    刑及刑之執行情形，此有臺灣高等法院被告前案紀錄表在卷
    可稽，其於有期徒刑執行完畢後，五年以內，故意再犯本起
    最重本刑有期徒刑以上之罪，為累犯，應依刑法第四十七條
    第一項規定，加重其刑。本院審酌被告不思正當工作以換取
    財物，妄想以竊盜方式不勞而獲，其觀念殊不足取，且亟待
    矯治，兼衡量被害人甲○○財產法益之侵害程度、被告踰越
    安全設備以入室行竊之犯罪手法，暨其生活狀況、品行、智
    識程度、坦承犯行而表悔悟之犯後態度等一切情狀，量處如
    主文所示之刑。
據上論斷，應依刑事訴訟法第二百八十四條之一、第二百七十三
條之一第一項、第二百九十九條第一項前段，刑法第三百二十一
條第一項第一款、第二款、第四十七條第一項，判決如主文。
本案經檢察官乙○○到庭執行職務。
中    華    民    國    99    年    4     月    21    日
                  刑事第四庭法  官  王慧惠
以上正本證明與原本無異。
如不服本判決應於收受送達後10日內向本院提出上訴書狀，並應
敘述具體理由；其未敘述上訴理由者，應於上訴期間屆滿後20日
內向本院補提理由書(均須按他造當事人之人數附繕本)「切勿逕
送上級法院」。
中    華    民    國    99    年    4     月    21    日
                            書記官  王一芳
附錄論罪法條：
刑法第321 條第1項第1款、第2款
（加重竊盜罪）
犯竊盜罪而有左列情形之一者，處6 月以上、5 年以下有期徒刑
：
一、於夜間侵入住宅或有人居住之建築物、船艦或隱匿其內而犯
    之者。
二、毀越門扇、牆垣或其他安全設備而犯之者。
三、攜帶兇器而犯之者。
四、結夥三人以上而犯之者。
五、乘火災、水災或其他災害之際而犯之者。
六、在車站或埠頭而犯之者。

司法院資訊處製作；財團法人民間司法改革基金會備份。
